【裁判字號】    90,易,2379
【裁判日期】    901114
【裁判案由】    詐欺等
【裁判全文】
臺灣桃園地方法院刑事判決           九十年度易字第二三七九號
    公訴人  台灣桃園地方法院檢察署檢察官
    被  告  甲○○
右列被告因竊盜等案件，經檢察官提起公訴（九十年度偵字第一二一四一號），本院
判決如左：
        主  文
甲○○竊盜，處有期徒刑伍月，如易科罰金，以參佰元折算壹日。緩刑參年。
        事  實
一、甲○○意圖為自己不法之所有，於民國九十年六月十四日晚間，投宿於桃園縣蘆
    竹鄉○○路○段三四九巷二十八號五樓之一其女友黃秀珠之住處時，於翌日（十
    五日）凌晨二、三時許（起訴書誤載為九十年六月十四日晚間），趁黃秀珠熟睡
    之際，竊取黃秀珠所有置於臥房置物櫃上皮包內黃秀珠名義慶豐商業銀行信用卡
    （卡號四五六三二一Ｚ000000000號）一張及置於儲物櫃內之本票二紙
    （發票人均為甲○○，發票日均為九十年四月十五日左右，面額均為新台幣－下
    同－二萬元，到期日一紙為九十年五月二十日，另一紙為九十年六月二十日。該
    二紙本票係甲○○向黃秀珠調借現款所簽發交付予黃秀珠者。）同時由黃秀珠皮
    包內筆記本中之記載得知該信用卡預借現金之密碼。得手後將該二紙本票撕毀丟
    棄（毀損部分未據告訴、起訴）並於同年月十六日（起訴書誤載為十七日）二十
    一時五十五分至二十一時五十九分間，在台北縣蘆洲市陽信商業銀行蘆洲分行，
    以信用卡預借現金跨行提領方式，接續三次以上開黃秀珠名義信用卡插入該陽信
    商業銀行蘆洲分行所設置之提款機內，鍵入密碼後，再鍵入預借現金額每次新台
    幣（下同）二萬元之不正方法，使代表陽信商業銀行付款之該提款機每次各支付
    二萬元，甲○○乃由該自動付款設備之提款機取得陽信商業艮行所支付之該款項
    計六萬元。甲○○於同年月十七日晚間，再次前往上址黃秀珠住處投宿時，暗中
    將前開信用卡放回黃秀珠皮包內以資掩飾。嗣於同年六月三十日，黃秀珠收到信
    用卡帳單，始發現其信用卡有前開被盜用預借現金情事，乃報警向銀行調取上開
    提款機之錄影帶播放查明提款人為甲○○而查獲。
二、案經桃園縣警察局大園分局移送台灣桃園地方法院檢察署檢察官偵查起訴。
        理  由
一、訊據被告甲○○坦承前開犯罪事實，並經被害人黃秀珠於警訊及本院審理中指述
    甚詳，且有上開提款機被告提款時之錄影帶一捲扣案及由該錄影帶播放翻拍被告
    預借現金提款時鏡頭之照片二張、消費明細表一紙在卷可稽。被告於警訊雖曾指
    前揭本票係九十年六月十八日取走云云，惟於審理中已指明係與信用卡一併竊取
    ，警訊該部分陳述有誤云云。參以被告係利用九十年十月十七日投宿時暗中將所
    竊信用卡放回被害人皮包以資掩飾彌縫，而被害人警訊亦指被告除竊走信用卡外
    ，前開商業本票亦遭被告取走等語，自以被告審理中所述一併竊取較為可採。事
    證明確，被告犯行堪予認定。
二、核被告所為，係犯刑法第三百二十條第一項之竊盜罪及同法第三百三十九條之二
    第一項（起訴書漏載第一項）之以不正方法由自動付款設備取得他人之物之準詐
    欺罪。被告先後三次以信用卡插入提款機內，以不正方法取得陽信商業銀行所支
    付之各二萬元，乃係一個詐欺行為接續之多次動作，祇成立一準詐欺罪。被告竊
    取信用卡之目的，在於以該信用卡以不正方法由自動付款設備以預借現金方式不
    法取得他人之物，係以犯竊盜罪為方法，而達以不正方法由自動付款設備取得他
    人之物之結果，其所犯竊盜與準詐欺二罪間，有方法結果之牽連關係，應從一重
    竊盜罪處斷。公訴人就被告行竊時，同時取走前開二紙本票部分雖未起訴，惟與
    已起訴之被告竊取信用卡部分有實質上一罪關係，為起訴效力所及，應併予審判
    。又被告雖於竊得信用卡之數目後，又將該信用卡放回被害人皮包內，乃係為掩
    飾其竊盜與準詐欺犯行及暗中歸還部分贓物之事後彌縫行為，並不影響其罪責之
    成立。爰審酌被告利用投宿於其女友即被害人住處之機會，行竊被害人前開財物
    ，並持所竊信用卡盜用而提領現款六萬元，犯後將本票二紙撕毀丟棄，將信用卡
    乘機放回被害人皮包，犯後坦承犯行，且其已盜領金額及原向被害人所借款項分
    別賠償、返還被害人，此據被害人於本院審理中述明，足見被告犯罪後態度尚佳
    ，且已有悔意及其他一切情狀，量處如主文所示之刑，並諭知易科罰金之折算標
    準，以示懲儆。被告未曾受有期徒刑以上刑之宣告，此有台灣桃園地方法院刑案
    資料查註紀錄表及台灣高等法院被告全國前案紀錄表各一份可按，其犯後自白犯
    行，並已賠償被害人損害及返還向被害人所借款項，已知悔悟，經此刑之宣告之
    教訓，當知警惕，而無再犯之虞，所宣告之刑以暫不執行為適當，併予宣告緩刑
    三年，以啟自新。
三、據上論斷，應依刑事訴訟法第二百九十九條第一項前段，刑法第三百二十條第一
    項、第三百三十九條之二第一項、第五十五條、第四十一條第一項前段、第七十
    四條第一款，罰金罰緩提高標準條例第一項前段、第二條，判決如主文。
本案經檢察官胡樹德到庭執行職務。
中      華      民      國        九十      年     十一   月    十四    日
                                臺灣桃園地方法院刑事第三庭
                                      法  官  謝  順  輝
右正本證明與原本無異。
如不服本判決，應於判決送達後十日內，向本院提出上訴狀。
                                      書記官  楊  連  富
中      華      民      國        九十      年    十一    月    十四    日
附論罪科刑依據之法條：
刑法第三百二十條第一項
意圖為自己或第三人不法之所有，而竊取他人之動產者，為竊盜罪，處五年以下有期
徒刑、拘役或五百元以下罰金。
刑法第三百三十九條之二
意圖自己或第三人不法之所有，以不正方法由自動付款設備取得他人之物者，處三年
以下有期徒刑、拘役或一萬元以下罰金。
以前項方法得財產上不法之利益或使第三人得之者，亦同。


司法院資訊處製作；財團法人民間司法改革基金會備份。
